【裁判字號】    99,裁,1115
【裁判日期】    990520
【裁判案由】    限制出境
【裁判全文】
最  高  行  政  法  院  裁  定
                                      99年度裁字第1115號
上  訴  人  甲○○
訴訟代理人  林添進律師
被 上訴 人  財政部
代  表  人  李述德
上列當事人間限制出境事件，上訴人對於中華民國98年12月30日
臺北高等行政法院98年度訴字第1591號判決，提起上訴，本院裁
定如下：
    主  文
上訴駁回。
上訴審訴訟費用由上訴人負擔。
    理  由
一、按對於高等行政法院判決之上訴，非以其違背法令為理由，
    不得為之，行政訴訟法第242條定有明文。依同法第243條第
    1項規定，判決不適用法規或適用不當者，為違背法令；而
    判決有同條第2項所列各款情形之一者，為當然違背法令。
    是當事人對於高等行政法院判決上訴，如依行政訴訟法第24
    3條第1項規定，以高等行政法院判決有不適用法規或適用不
    當為理由時，其上訴狀或理由書應有具體之指摘，並揭示該
    法規之條項或其內容；若係成文法以外之法則，應揭示該法
    則之旨趣；倘為司法院解釋或本院之判例，則應揭示該判解
    之字號或其內容。如以行政訴訟法第243條第2項所列各款情
    形為理由時，其上訴狀或理由書，應揭示合於該條項各款之
    事實。上訴狀或理由書如未依此項方法表明，或其所表明者
    與上開法條規定不合時，即難認為已對高等行政法院判決之
    違背法令有具體之指摘，其上訴自難認為合法。
二、本件上訴人對於高等行政法院判決上訴，主張：上訴人並非
    公司法第79條規定艾德有限公司之法定清算人，法院裁定選
    任上訴人為清算人，係違背上訴人之意願，故應與法院選任
    律師或會計師之情形同適用財政部台財稅字861885313號函
    釋，方符平等原則與法律保留原則，被上訴人所為限制出境
    之處分有應撤銷之原因，原審仍認並無違反平等原則，顯已
    違背法令等語。雖以該判決違背法令為由，惟原判決就上訴
    人為經法院選派擔任艾德公司清算人是否屬公司負責人，並
    就上訴人所稱比照律師或會計師被選任為清算人，適用被上
    訴人86年3月12日台財稅第861885313號函釋，不必受限制出
    境，否則有違平等原則等云如何不足採，業於理由中論述綦
    詳。核其上訴理由，係就原審已論斷者，泛言未論斷，或就
    原審所為論斷，泛言其論斷違法，而非具體表明合於不適用
    法規、適用法規不當、或行政訴訟法第243條第2項所列各款
    之情形，難認對該判決之如何違背法令已有具體之指摘。依
    首開規定及說明，應認其上訴為不合法。
三、據上論結，本件上訴為不合法。依行政訴訟法第249條第1項
    前段、第104條、民事訴訟法第95條、第78條，裁定如主文
    。
中    華    民    國    99    年    5     月    20    日
                    最高行政法院第一庭
                        審判長法官  鄭  淑  貞
                              法官  黃  淑  玲
                              法官  姜  素  娥
                              法官  楊  惠  欽
                              法官  胡  方  新

以  上  正  本  證  明  與  原  本  無  異
中    華    民    國    99    年    5     月    21    日
                              書記官  郭  育  玎

司法院資訊處製作；財團法人民間司法改革基金會備份。
